【裁判字號】    91,訴,276
【裁判日期】    920122
【裁判案由】    拆屋還地
【裁判全文】
臺灣嘉義地方法院民事判決  九十一年度訴字第二七六號
    原      告
    即反訴被告  壬○○
    被      告  戊○○
                辛○○
                鈺蓮
                乙○○
                甲○○
                丙○○
                癸○○○
                庚○○
                己○○
    訴訟代理人  永福
    即反訴原告  文榮
    訴訟代理人  煌陽
右當事人間拆屋還地事件，本院判決如左：
    主      文
被告文榮應自坐落如附圖所示嘉義市○○段四九之六九地號１部分面積０‧一八平
方公尺，四九之六八地號２部分面積二‧八八平方公尺，四九之三二地號３部分面積
０‧九平方公尺，四九之三三地號４部分面積八‧六三平方公尺，四九之七０地號５
部分面積二０平方公尺，四九之七一地號６部分面積一‧八八平方公尺之土地上門牌
號碼為嘉義市○○路三五八巷四號（原門牌號碼為仁愛路一０二巷二０號）之建物遷
出。
被告戊○○、辛○○、丁○○、乙○○、甲○○、丙○○、永福、毆素玉、庚○○、己○○應將右開建物拆除，將右開土地交還原告，並給付原告新台幣玖萬貳仟陸
佰伍拾玖元，及自民國九十年八月二十七日起至交還土地之日止，按年給付原告新台
幣柒仟玖佰伍拾元。
本訴訴訟費用由被告文榮負擔五分之一，被告戊○○、辛○○、丁○○、乙○○、
甲○○、丙○○、永福、毆素玉、庚○○、己○○負擔五分之四。
本判決第一、二項於原告分別以新台幣二十五萬七千元為被告文榮及被告戊○○、
辛○○、丁○○、乙○○、甲○○、丙○○、永福、毆素玉、庚○○、己○○供
擔保後，得假執行。
反訴駁回。
反訴訴訟費用由反訴原告負擔。
    事      實
壹、本訴部分：
甲、原告方面：
一、聲明：如主文所示，並願供擔保請准予宣告假執行。
二、陳述：
（一）原告所有坐落嘉義市○○段如後附複丈成果圖所示四十九之六九地號內１部分
      面積０‧一八平方公尺，四十九之六八地號內２部分面積二‧八八平方公尺，
      四十九之三二地號內３部分面積０‧九平方公尺，四十九之三三地號內４部分
      面積八‧六三平方公尺，四十九之七０地號內５部分面積二０平方公尺，四十
      九之七一地號內６部分面積一‧八八平方公尺土地出租於登山，登山於民
      國七十六年八月二十四日死亡，其權利義務應由其繼承人戊○○、辛○○、丁○○、乙○○、甲○○、丙○○、永福、毆素玉、庚○○、己○○（以下
      簡稱被告永福等十人）共同繼承。又系爭房屋為登山原始建築取得，屬
      登山所有，但未辦保存登記；雖於七十二年六月二十三日系爭房屋之納稅義務
      人名義變更為乙○○，惟並非上開房屋之所有權移轉登記，仍屬登山之遺產
      ，故上開房屋仍應由被告永福等十人共同繼承。惟被告永福等十人自七十
      九年份起至八十九年份止積欠租金十一年，經原告限期催告繳納，惟被告永
      福等十人均置之不理。
（二）又原告委託林崑地律師於九十年五月二日寄出嘉義中山郵局存證信函第三四０
      號催告被告戊○○、辛○○、丁○○、乙○○、甲○○、丙○○、永福、毆
      素玉、庚○○、己○○，限於文到十日內繳清其積欠之自七十九年份起至八
      十九年份止計十一年份租金共九萬九千一百十元，併載明逾期以限期之末日屆
      滿時作為終止租約之意思表示，不另為終止租賃之通知。惟關於被告己○○應
      收受之上開存證信函，因送達不能，已由原告聲請本院九十年度聲字第七六四
      號公示送達事件裁定准予將上開存證信函所示意思表示之通知為公示送達，且
      經原告於九十年七月十八日登報在案，有各該存證信函可證。被告等已收到上
      開存證信函，亦有回執可證，併有本院九十年度聲字第七六四號公示送達事件
      之裁定書及其確定證明書，及台灣日報刊登廣告證明書可稽。惟被告永福等
      十人均置之不理。從而被告永福等十人與原告就系爭土地之租賃契約，均於
      催告之限期末日屆滿時已發生終止租約之效力。爰依租約終止後，出租人除得
      本於租賃物返還請求權，請求返還租賃物外，倘出租人為租賃物之所有人時，
      並得本於所有權之作用，依無權占有之法律關係，請求被告永福等十人應將
      系爭土地上之房屋、工作物拆除，將該土地交還原告。
（三）茲為慎重，再以起訴狀向被告永福等十人等表示終止租約，則被告永福等
      十人等應給付原告積欠七十九年一月一日起至八十九年十二月三十一日止，共
      計八萬七千四百五十元之租金外，被告永福等十人另應自民國九十年八月二
      十七日起至交還土地之日止，按年給付原告新台幣柒仟玖佰伍拾元計算之損害
      金。
（四）又查，上開土地及房屋，現為被告文榮放置家俱及其他家庭用具等雜物占用
      中，則被告文榮占用上開土地，顯屬無權占有，原告本於所有權之效用，自
      得訴請被告文榮遷出上開房地。
（五）對被告抗辯所為陳述：兩造當時對於租金並無書面約定，也未測量租賃之房屋
      面積為何，故向登山每年收取七千九百五十元租金只是概數，並不表示租賃
      之土地面積為五十三平方公尺，也不是以五十三平方公尺下去推算每年之租金。
三、證據：提出土地登記簿謄本六份、本院八十五年嘉簡字第三五五號判決、租金收
    據影本四份、繼承系統表一份、戶籍謄本五份、存證信函影本二份、回執影本十
    份、九十年聲字第七六四號裁定及確定證明書各一份、嘉義市稅捐稽徵處房屋稅
    籍調查表一份為證。
乙、被告戊○○、辛○○、丁○○、乙○○、甲○○、丙○○、永福、毆素玉、
    庚○○、己○○方面：
一、聲明：原告之訴及假執行之聲請均駁回。
二、陳述：系爭租賃關係為被告永福等十人之父親（或夫）登山繼承自其父母親
    處，而目前之租賃關係則僅由乙○○一繼承，房屋稅籍資料亦登記系爭房屋為乙○○一人所有。又原告提出之租金收據上載明出租之土地面積為五十三平方公尺
    ，然系爭房屋經測量結果，所占用之面積遠未達五十三平方公尺，而僅約三十四
    平方公尺。則自承租系爭土地起算，六十一年來被告等人每年多繳十九平方公尺
    之租金，換算可抵三十四年之租金，原告現在主張被告欠租十二年，但與溢繳部
    分相抵銷後，被告並無欠租之情形。
丙、被告文榮方面：
一、聲明：原告之訴及假執行之聲請均駁回。
二、陳述：
（一）原告係基於租賃關係訴請拆屋還地，且已為本案之辯論，卻又追加文榮為被
      告，被告文榮並不同意原告之追加。
（二）放在嘉義市○○路三五八巷四號房屋內之神主牌，是自被告文榮之母親時就
      開始放置，而水桶則是明四放的，被告文榮放置的東西僅為木製桌椅。系
      爭房屋為祖先時就留下來的遺產。被告文榮於民國四十年間就已經搬出系爭
      房屋目前屋內僅剩下祖先牌位，屋後放的也只是一些雜物，文榮並未居住於
      系爭房屋內。
（三）又原告收取租金之標準是按白川段四九之三五地號土地的面積下去收，與系爭
      房屋占用面積不同，原告超收租金多年，被告並無欠租之情形，原告當不得片
      面終止租約。
三、證據：提出繳納租金收據影本六紙為證。
丁、本院依職權向嘉義市稅捐稽徵處函查嘉義市○○路三五八巷四號（原門牌為同路
    一０二巷二０號）、三五八巷六號房屋稅籍資料、囑託嘉義市地政事務所勘測現
    場，並繪製複丈成果圖。
貳、反訴部分：
甲、反訴原告（即被告文榮）方面：
一、聲明：反訴被告應給付反訴原告新台幣三萬二千八百三十四元，及自七十九年一
    月二十二日起至清償日止按年息百分之五計算之利息。
二、陳述：
（一）民國七十四年至七十八年間之租金都是統一於七十九年一月二十一日收取，當
      時因為其他人不願意繳房租，而系爭房屋又為全體派下員所共同使用，所以才
      由反訴原告文榮出面繳納，此由反訴被告寄予反訴原告之嘉義市○○路郵局
      第二一二號存證信函可知，且登山已於七十六年八月二十四日死亡，當不可
      能繳納上開租金。
（二）查反訴原告未向反訴被告承租嘉義市○○段四九之三五地號土地，反訴被告卻
      向反訴原告收取租金，顯屬不當，系爭房屋稅籍登記所有人為乙○○，又顯非
      反訴原告，故反訴被告無任何法律上之理由，向反訴原告收取上開款項，顯屬
      不當得利，請求判決如聲明所示。
三、證據：提出租金收據五紙、白川段四九之三五地號土地登記簿謄本一份、嘉義中
    山路郵局二一二號存證信函一份。
乙、反訴被告方面：
一、聲明：請求駁回反訴原告之訴及假執行之聲請。
二、陳述：反訴被告並未向反訴原告文榮收過租金，所有的租金都是以登山名義
    交付。本院八十八年訴字第二九三號訴訟中，係因反訴原告文榮提出租金收據
    證明繳款人係登山，反訴被告才撤回對反訴原告之訴。反訴原告於本案，已不
    得再做相反的主張。
三、證據：請求調取本院八十八年訴字第二九三號拆屋還地案件全卷。
    理      由
壹、本訴部分：
一、按訴狀送達後，原告不得將原訴變更或追加，但於請求之基礎事實同一無礙民事
    訴訟法第二百五十五條第一項第二款定有明文。原告於本院勘測現場時，始發現
    被告文榮使用系爭土地之房屋放置物件，顯有妨礙原告對於被告戊○○等十人
    之拆屋還地，乃於九十一年七月十日追加請求「被告文榮應自坐落嘉義市○○
    段如後附複丈成果圖所示四十九之六九地  號內１部分面積０‧一八平方公尺，
    四十九之六八地號內２部分面積二‧八八平方公尺，四十九之三二地號內３部分
    面積０‧九平方公尺，四十九之三三地號內４部分面積八‧六三平方公尺，四十
    九之七０地號內５部分面積二０平方公尺，四十九之七一地號內６部分面積一‧
    八八平方公尺土地及其地上之房屋遷出」等語。經查，原告起訴時即表明依所有
    物返還請求權及租賃物返還請求權之法律關係，請求被告永福等十人拆屋還地
    ，而其追加請求部分均係本於同一所有權之作用，且追加之被告文榮與永福
    等十人之被繼承人登山為兄弟關係，文榮占用系爭房屋之原因應與被告永
    福等十人相同，是原告追加部分之事實相同，依前揭之說明，原告之追加為合法
    ，合先敘明。
二、原告起訴主張：原告所有系爭土地出租於登山建屋，登山於民國七十六年八
    月二十四日死亡，其權利義務應由繼承人戊○○、辛○○、丁○○、乙○○、甲○○、丙○○、永福、毆素玉、庚○○、己○○等十人共同繼承。惟被告
    永福等十人自七十九年份起至八十九年份止積欠租金十一年，經原告以嘉義中山
    郵局存證信函第三四０號催告繳納併載明逾期以限期之末日屆滿時作為終止租約
    之意思表示，不另為終止租賃之通知（又被告己○○因送達不能，故聲請本院九
    十年生字第七六四號公示送達）。惟被告永福等十人均置之不理。從而被告戊○○等十人與原告就系爭土地之租賃契約，均於催告之限期末日屆滿時已發生終
    止租約之效力。爰依租約終止後，出租人除得本於租賃物返還請求權，請求返還
    租賃物，並本於所有權之作用，依無權占有之法律關係，請求被告戊○○等十人
    應將系爭土地上之房屋、工作物拆除，將該土地交還原告。又查，上開土地及房
    屋，現為被告文榮放置神主牌、家俱及其他雜物，則被告文榮占用上開土地
    ，顯屬無權占有，原告本於所有權之效用，並請求被告文榮遷出上開房地等語。
三、被告永福等十人則以：系爭租賃關係為被告永福等十人之父親（或夫）登
    山繼承自其父母親處，而目前之租賃關係則僅由乙○○一繼承，房屋稅籍資料亦
    登記系爭房屋為乙○○一人所有。且自承租系爭土地時起算，六十一年來被告等
    人每年多繳十九平方公尺之租金，換算可抵三十四年之租金，原告現在主張被告
    欠租十二年，但與溢繳部分相抵銷後，被告並無欠租之情形，原告主張拆屋還地
    顯無理由等語。被告文榮則以：系爭房屋內之神主牌，是自被告文榮之母親
    時就開始放置，而水桶則是明四的，文榮並未居住於系爭房屋內，原告請求
    被告文榮遷出，顯無理由等語，資為抗辯。
四、原告主張：原告其所有系爭土地出租於登山建屋，登山於民國七十六年八月
    二十四日死亡，其權利義務應由繼承人戊○○、辛○○、丁○○、乙○○、甲○○、丙○○、永福、毆素玉、庚○○、己○○等十人共同繼承等情，業據提
    出土地登記簿謄本六份、租金收據影本四份、繼承系統表一份、戶籍謄本五份為
    證，並經本院到場履勘屬實，製有勘驗筆錄在卷可查，復經囑託轄區嘉義市地政
    事務所到場鑑測，繪製現況複丈成果圖如附圖所示。另被告永福等十人雖抗辯
    系爭土地上之建物為登山之父母所建云云，惟查依原告提出之八十八年六月二
    十五日八八嘉市稅財第八八七二七八一三號函附房屋稅籍記錄表記所示，系爭房
    屋之原始所有人即為登山，並非他人，且依兩造分別提出之租金收據觀之，承
    租人亦均記載為「登山」。則縱使建屋當時係由登山之父母出資，然亦係以
    為登山所有之意思興建，否則豈會以登山之名義為第一次稅籍登記，並多年
    來均以登山為土地承租人，是堪認系爭房屋為登山所建，而原始取得所有權
    無疑。又依上開房屋稅籍資料所示，系爭房屋雖於七十二年間雖變更名義人為被
    告乙○○，然系爭房屋為未辦保存登記之建物，而房屋稅籍資料乃為行政管理之
    目的而設置，並非上開房屋之所有權移轉登記，被告永福等十人亦表示當時並
    未辦理對系爭建物拋棄繼承而由乙○○一人繼承，則系爭房屋仍屬登山之遺產
    ，應由被告永福等十人共同繼承。綜上所述，原告主張之此部分事實應堪信為
    真實。
四、又原告主張：被告永福等十人自七十九年份起至八十九年份止積欠租金十一年
    ，經原告限期催告繳納，惟被告永福等十人均置之不理，原告已向被告永福
    等十人表示終止租約等情，被告等人則抗辯租金收據上載明出租之土地面積為五
    十三平方公尺，然系爭房屋經測量結果僅約三十四平方公尺，自承租時起六十一
    年來被告等人每年多繳十九平方公尺之租金，是被告縱然欠租十二年，但與溢繳
    部分相抵銷後，被告則並無欠租云云，經查：
（一）原告主張被告永福等十人自七十九年份起至八十九年份止積欠租金十一年，
      經原告限期催告繳納，均置之不理，原告已向被告永福等十人表示終止租約
      等情，業據提出嘉義中山路郵局三四零號存證信函、本院九十年度聲字第六七
      四號裁定及九十年七月十八日登報證明為證，且被告永福等十人對於自七十
      九年份起即未再繳納租金等情並不爭執，是原告此部分主張，應堪信為真實。
（二）又按「當事人主張有利於己之事實者，就其事實有舉證之責任。」民事訴訟法
      第二百七十七條定有明文。被告等人主張系爭租金有溢收之情形，乃對其有利
      之事實，自應由其負舉證責任。查系爭房屋坐落之土地為白川段四九之三二、
      三三、六八、六九、七０、七一號，面積共計三十四點四七平方公尺等情（
      0.18+2.88+0.9+8.63+20+1.88＝34. 47），業經本院至現場勘驗屬實，並有嘉
      義市地政事務所繪製之複丈成果圖可稽。而原告出租系爭土地時並未定有書面
      租約，則據兩造陳述明確，原告並表示出租當時僅於現場概括約定出租範圍，
      並未測量。是兩造提出之租金收據數量欄上，雖載有「53㎡」（或僅記載「53
      ｍ」）等情，然再觀之上開收據品名欄為「白川段四九之三五號」，而系爭房
      屋實際坐落之土地卻為白川段四九之三二、三三、六八、六九、七０、七一地
      號可知，租金收據確實僅為概略記載，與實際之情形不符。
（三）況被告主張原告是以白川段四九之三五地號土地之面積計算租金等情，然查上
      開地號土地之面積為三十五平方公尺，亦非五十三平方公尺，有土地登記簿謄
      本附卷可參，可見被告此部分抗辯亦非可採。故縱然原告於存證信函及租金收
      據上均記載出租之土地為白川段四九之三五地號，亦難認原告自出租時起就是
      以五十三平方公尺計算租金金額，而有溢收租金之情形。
（四）又查，依兩造提出之租金收據所示，六十八至六十九年之租金為五千五百九十
      六元，七十至七十五年之租金為五千五百五十二元，七十六至七十七年之租金
      為六千八百九十元，七十八年之租金則為七千九百五十元，雖有逐年調高之情
      形。然被告等人均無法說明租金之計算標準（例如按申報地價、或公告地價百
      分之幾計算）、或每平方公尺土地收取之租金數額為何。況依原告提出之系爭
      土地申報地價證明，系爭土地於六十七年九月至七十六年六月間之申報地價均
      為一千二百四十元，至七十六年七月間始大幅調整三倍為三千八百四十元，然
      依上開租金收據所示，七十六年間租金顯無如此大幅調漲之情形，更可見原告
      並非是以申報地價之一定比例換算面積作為計算租金之標準。再由原告提出之
      系爭土地公告地價證明觀之，系爭土地七十年七月之公告地價為四千六百元，
      七十一年七月之公告地價則調整為四千八百元，然原告向被告收取之租金於七
      十年至七十五年間均完全相同，並未調漲，更可間接證明租金之收取未必與公
      告地價有關。而被告又始終無法說明租金之計算標準為何，自難僅依收據上數
      量欄「53㎡」之記載，即驟認原告多年來均未按租賃契約收取租金，而有超收
      租金之情事。
（五）況查，系爭房屋再未經測量前，被告等人故無法確知其坐落基地面積為何，然
      房屋所有權人無不大略知悉其所有房屋之坪數。而租金收據上「53㎡」之記載
      ，如即表示五十三平方公尺，且系爭租賃契約確實係以一定之單價乘以土地面
      積以計算租金數額，則原告數十年來收取租金之面積顯與系爭房屋實際占地面
      積（約三十四平方公尺）相差甚多，當為房屋所有權人所得以顯然察覺，被告
      永福等十人或其父親登山豈有數十年來均未向地主即原告主張有溢收租金
      金情事之理。更可見原告主張系爭土地之租金乃概括計算，當初並無約定每平
      方公尺土地收取若干租金等情為真實。
（六）綜上所述，被告永福等十人既無溢繳租金多年之情形，且自七十九年起即未
      再繳納租金，則原告主張被告永福等十人已欠租達十一年，並以合法終止租
      約等情，應堪信為真實。
五、原告既已依法向被告永福等十人為終止租賃契約之意思表示，自得於租賃物返
    還請求權或依無權占有之法律關係，請求被告永福等十人應將系爭土地上之房
    屋拆除，將該土地交還原告。另原告主張系爭房屋目前為文榮所占用等情，業
    經本院到場履勘時發現系爭房屋目前放有雜物及神明牌位，且被告永福亦當場
    陳稱：系爭房屋由其二叔文榮堆放雜物及祖先牌位等語，並於本院言詞辯論時
    表示：我父親搬出嘉義後，系爭房屋原本是三叔在住，六十年間三叔搬走，房屋
    變成公祠，但後來大家有把祖先牌位請回去，只剩二叔文榮的部分還在哪裡等
    語。又縱使被告文榮之戶籍並非設於系爭房屋內，然其既將所有之物品及祭拜
    之牌位堆放於屋內，自屬占用系爭房屋無疑。另被告文榮抗辯系爭房屋為公祠
    所占用云云，然顯與被告永福所述不符，而被告永福與被告文榮為叔姪關
    係，當無故意為對文榮不利之證詞之理，上開牌位目前既僅為被告文榮所祭
    拜，原告自僅需請求被告文榮將之遷出。而原告合法終止租賃契約後，被告
    永福等十人既已無占用系爭土地之權利，被告文榮則更無占用系爭土地之權，
    是原告本於民法第七百六十七條所有物返還請求權及侵害排除請求權，訴請被告
    文榮應自上開土地、建物遷出，自屬有據，應予准許。
六、又按原告主張系爭土地七十八年度之租金金額為七千九百五十元等情，有租金收
    據一紙附卷可稽（該收據為被告文榮提出），至九十年七月二十八日原告依本
    院九十年聲字第七六四號公示送達裁定登報對被告己○○為終止租約之意思表示
    止（該裁定雖於九十一年七月十八日登報但，公示送達之存證信函上載明「‧‧
    十日內繳清積欠之十一年份租金，逾期以期限之末日屆滿時作為終止租約之意思
    表示」，故租約應於，九十一年七月二十八日合法終止），被告永福等十人，
    依租賃契約均有繳納租金之義務。又租約終止後，被告永福等十人則屬無權占
    用系爭土地，依社會通常之觀念，可能獲得相當於租金之利益，有最高法院六十
    一年台上字第一六九五號判例可參。再按而建築基地之租金以土地申報總價額年
    息百分之十為限，土地法第九十七條定有明文。而系爭土地八十年間之申報地價
    即為四千四百八十元（九十年間之申報地價必有調漲而不只四千四百八十元），
    有原告所提出之地價證明可稽，原告請求仍按每年七千九百五十元計算租金，顯
    然未逾土地法租金上限之規定〔7950÷（34.47㎡×4480元／㎡）〕＝0.05〕，
    故原告請求被告永福等十人應給付七十九年一月一日至八十九年十二月三十一
    日之租金合計八萬七千四百五十元（7950×11＝87450），及自九十年八月二十
    七日起（原告本得請求自九十年一月一日起算，但其主張自九十年八月二十七日
    起算，乃自行減少請求之金額，不無不合），至返還系爭土地止，每年七千五百
    九十元之租金或相當於租金之損害，自無不合。
七、又系爭土地上建物為被告永福等十人所有，被告文榮僅係占有使用，故被告
    文榮僅負遷出系爭建物之義務，而被告永福等十人則應於拆除地上建物後，
    將土地返還原告，是被告等人對於本件訴訟之利害關係顯有差異，依民事訴訟法
    第八十五條第一項但書之規定，本院酌量被告等人對於本件訴訟之利害關係，命
    被告文榮負擔本件訴訟費用五分之一，被告永福等十人負擔本件訴訟費用五
    分之四，並此敘明。
八、原告陳明願供擔保以代釋明聲請宣告假執行，核無不合，爰酌定相當擔保金額，
    准予宣告假執行。
貳、反訴部分：按被告於言詞辯論終結前，得在本訴繫屬之法院，提起反訴。反訴之
    標的如專屬他法院管轄，或與本訴之標的及其防禦方法不相牽連者，不得提起，
    民事訴訟法第二百五十九條第一項、第二百六十條第一項分別定有明文。按所謂
    反訴之標的，與本訴之標的及其防禦方法有牽連關係，乃指反訴標的之法律關係
    ，與本訴標的之法律關係兩者之間，或反訴標的之法律關係，與被告作為防禦方
    法所主張之法律關係兩者之間有牽連關係而言。本件本訴乃為原告對被告文榮
    主張依所有物返還請求權，請求被告文榮自系爭房屋遷出。反訴原告即被告
    文榮則以，原告向其收取七十四至七十八年間之租金，顯無法律上之原因，本於
    不當得利之法律關係請求原告返還，因而提起反訴。則本訴與反訴之法律關係，
    二者原非同一，且本訴之攻擊防禦方法為被告文榮是否無權占用系爭土地，反
    訴之攻擊防禦方法則為反訴被告是否無法律上之原因而受有利益，致反訴原告受
    有損害，顯見反訴與本訴之標的及其防禦方法均不相牽連，兩訴言詞辯論資料亦
    不可相互利用，揆諸前揭說明，被告提起之上揭反訴，即不合法，應予駁回。
據上論結，本訴原告之訴為有理由，反訴原告之訴為無理由，依民事訴訟法第七十八
條、第八十五條第一項但書及第三百九十條第二項判決如主文。
中      華      民      國    九十二    年      一      月    二十二    日
~B臺灣嘉義地方法院民事第一庭
~B    審判長法官  曾文欣
~B    法      官  吳昀儒
~B    法      官  洪嘉蘭
右為正本係照原本作成
如對本判決上訴須於判決送達後廿日內向本院提出上訴狀
中      華      民      國    九十二    年      一      月    二十三   日
~B    書  記  官  鄭翔元


司法院資訊處製作；財團法人民間司法改革基金會備份。
